【裁判字號】    92,裁,530
【裁判日期】    920425
【裁判案由】    撫卹
【裁判全文】
最  高  行  政  法  院  裁  定                    九十二年度裁字第五三○號
    聲  請  人  乙○○
                己○○○
                甲○○
                戊○○
                丙○○
                丁○○
右聲請人因撫卹事件，對於中華民國九十一年三月十四日本院九十一年度裁字第○○
二○七號裁定，聲請再審。本院裁定如左：
    主  文
再審之聲請駁回。
再審訴訟費用由聲請人負擔。
    理  由
一、按當事人對於行政法院之裁定，聲請再審，依行政訴訟法第二百八十三條規定，
    須有同法第二百七十三條第一項所列各款情形之一或第二項者，方得為之。又聲
    請再審之訴狀內，應表明再審理由及關於再審理由之證據，同法第二百七十七條
    第一項第四款規定甚明。所謂表明再審理由，必須指明確定裁判有如何合於法定
    再審事由之具體情事始為相當，倘未依法表明，則其聲請再審即非合法。本件聲
    請人乙○○、甲○○、戊○○認鐵路局原發給之公保金及補助金顯有違誤，乃依
    公務員撫卹法規定請求加發撫卹金，於未獲允准後，循序提起行政救濟，為本院
    七十六年度判字第四二號、第四四七號判決駁回其訴及再審之訴。之後，聲請人
    乙○○等三人再與聲請人己○○○共同向鐵路局請求依鐵路法及交通部所屬交通
    事業人員撫卹規則發給每月撫卹金，未獲允許，復循序提起行政救濟，亦經本院
    七十八年度判字第二七三號、第八七八號判決及裁字第六七九號裁定駁回其訴及
    再審之訴。嗣聲請人乙○○等四人又與聲請人丙○○、丁○○等二人就前開撫卹
    金事件，依同一理由向鐵路局請求，鐵路局以前揭撫卹金事件業經本院駁回確定
    在案，否准其申請，聲請人不服，循序提起行政訴訟，復經本院八十九年度裁字
    第一九號裁定，以其請求不合法為由，予以駁回，聲請人聲請再審，又經本院九
    十年度裁字第四七○號、九十一年度裁字第二○七號裁定分別駁回。聲請人復對
    最後一次裁定九十一年度裁字第二○七號裁定（以下簡稱原裁定）聲請再審，雖
    以原裁定有行政訴訟法第二百七十三條第一項第一款、第十四款適用法規顯有錯
    誤暨發見未經斟酌之重要證據為由，惟依聲請人主張內容，無非在指摘本院七十
    六年度判字第四二號判決及八十九年度裁字第一九號裁定有如何之再審實體法上
    之理由，而對原裁定以聲請人之聲請不合法予以駁回，有何項再審事由，則隻字
    未提，揆諸首揭說明，本件再審之聲請，為不合法，應予駁回。
二、據上論結，本件再審之聲請為不合法，爰依行政訴訟法第二百八十三條、第二百
    七十八條第一項、第一百零四條、民事訴訟法第九十五條、第七十八條、第八十
    五條第一項前段，裁定如主文。
中    華    民    國    九十二      年      四        月    二十五      日
                    最 高 行 政 法 院  第 一 庭
                                審 判 長 法  官      黃  綠  星
                                         法  官      黃  合  文
                                         法  官      蔡  進  田
                                         法  官      黃  璽  君
                                         法  官      廖  宏  明
右  正  本  證  明  與  原  本  無  異
                                         法院書記官  彭  秀  玲
中    華    民    國    九十二      年      四        月    二十五      日


司法院資訊處製作；財團法人民間司法改革基金會備份。
